臺灣板橋地方法院刑事判決　　　　　　　 94年度易字第452號
公　訴　人　臺灣板橋地方法院檢察署檢察官
被　　　告　甲○○
上列被告因違反毒品危害防制條例案件，經檢察官提起公訴（94
年度核退毒偵字第672 號、94年度核退毒偵字第673 號），本院
依簡式審判程序審理，判決如后：
    主  文
甲○○連續施用第二級毒品，累犯，處有期徒刑伍月，如易科罰
金，以佰元折算壹日。扣案之安非他命壹包（淨重零點肆公克
）、安非他命捌包（淨重伍點捌公克）均沒收銷燬，吸食器壹組
沒收。
    事  實
一、甲○○曾於民國90年間因違反毒品危害防制條例案件，經本
    院判處有期徒刑四月確定，於93年4 月11日執行完畢，其前
    因施用毒品案件，經本院依檢察官聲請以89年度毒聲字第33
    06號裁定，將甲○○送觀察、勒戒後，無繼續施用毒品之傾
    向，於89年6 月8 日觀察勒戒執行完畢出所，由臺灣板橋地
    方法院檢察署檢察官於89年6 月9 日以89年度毒偵字第3973
    號不起訴處分書為不起訴處分；又於89年間因施用毒品案件
    ，經本院依檢察官聲請以89年度毒聲字第5801號裁定令入戒
    治處所施以強制戒治一年，復經本院以90年度毒聲字第3005
    號裁定停止戒治付保護管束，而於90年9 月11日出所，並於
    91 年1月15日保護管束期滿執行完畢；復於92年間因施用毒
    品案件，經本院依檢察官聲請以92年度毒聲字第16號裁定令
    入戒治處所施以強制戒治一年，復經本院以92年度毒聲字第
    3292號裁定停止戒治付保護管束，而於92年11月4 日出所，
    並於93年1 月2 日保護管束期滿執行完畢；詎甲○○於強制
    戒治執行完畢釋放後五年內，復基於施用第二級毒品安非他
    命之概括犯意，自93年8 月間起，至94年2 月1 日止，連續
    在臺北縣板橋市○○街102 號3 樓住處，以將安非他命置於
    吸食器內燒烤而吸取煙霧之方式，施用安非他命多次，約二
    至三天施用一次。嗣於94年1 月23日17時40分許，在臺北市
    萬華區○○街73巷65號，為警查獲甲○○，並查獲甲○○所
    有供施用之安非他命一包（淨重零點四公克）；復於94年2
    月1 日15時50分許，在臺北縣板橋市○○街102 號3 樓，為
    警查獲甲○○，並查獲甲○○所有供施用之安非他命八包（
    淨重五點八公克），及扣得其所有供施用安非他命所用之吸
    食器一組。
二、案經臺北市政府警察局萬華分局報請臺灣板橋地方法院檢察
    署檢察官偵查起訴，本院於準備程序進行中，甲○○就被訴
    事實為有罪之陳述，經告知甲○○簡式審判程序之旨，並聽
    取當事人之意見後，裁定進行簡式審判程序。
    理  由
一、右揭事實，業據被告甲○○迭於警詢、偵查及本院審理時坦
    承不諱，復有94年1 月23日扣案之安非他命一包（淨重零點
    四公克），及94年2 月1 日扣案之安非他命八包（淨重五點
    八公克）、吸食器一組足資佐證，而被告二次為警查獲後所
    採之尿液，經送臺灣尖端先進生技醫藥股份有限公司檢驗，
    均呈安非他命陽性反應，有臺灣尖端先進生技醫藥股份有限
    公司94年1 月31日、94年2 月18日濫用藥物檢驗報告二份在
    卷可憑。而被告前因施用毒品案件，經本院依檢察官聲請以
    89年度毒聲字第3306號裁定，將甲○○送觀察、勒戒後，無
    繼續施用毒品之傾向，於89年6 月8 日觀察勒戒執行完畢出
    所，由臺灣板橋地方法院檢察署檢察官於89年6 月9 日以89
    年度毒偵字第3973號不起訴處分書為不起訴處分；又於89年
    間因施用毒品案件，經本院依檢察官聲請以89年度毒聲字第
    5801號裁定令入戒治處所施以強制戒治一年，復經本院以90
    年度毒聲字第3005號裁定停止戒治付保護管束，而於90年9
    月11日出所，並於91年1 月15日保護管束期滿執行完畢；復
    於92年間因施用毒品案件，經本院依檢察官聲請以92年度毒
    聲字第16號裁定令入戒治處所施以強制戒治一年，復經本院
    以92年度毒聲字第32 92 號裁定停止戒治付保護管束，而於
    92年11月4 日出所，並於93年1 月2 日保護管束期滿執行完
    畢，亦有臺灣板橋地方法院檢察署89年度毒偵字第3972 號
    不起訴處分書電腦列印本、及臺灣高等法院被告前案紀錄表
    各一份附卷可稽。是本件事證明確，被告犯行堪以認定，應
    予依法論處。
二、核被告甲○○所為，係犯毒品危害防制條例第10條第2 項之
    施用第二級毒品罪。其持有安非他命之低度行為，為施用之
    高度行為所吸收，不另論罪。又被告先後多次施用第二級毒
    品安非他命，時間緊接，犯罪構成要件亦相同，顯係基於概
    括之犯意而為，應依刑法第56條連續犯之規定論以一罪，並
    加重其刑。復查，被告曾於90年間因違反毒品危害防制條例
    案件，經本院判處有期徒刑四月確定，於93年4 月11日執行
    完畢，有臺灣板橋地方法院檢察署刑案資料查註紀錄表及臺
    灣高等法院被告前案紀錄表各一份可按，其於五年之內再犯
    本件有期徒刑以上之罪，為累犯，應依刑法第47條之規定加
    重其刑，並遞加重其刑。爰審酌被告前已因多次施用毒品，
    先後送觀察勒戒、強制戒治，且於90年間因違反毒品危害防
    制條例案件，經本院判處有期徒刑四月確定並執行完畢，仍
    不知悔悟，復觸犯本罪，惟念其犯行係戕害其自身，對社會
    治安尚非危害甚鉅，且犯後已坦承不諱，暨其犯罪之動機、
    目的、手段、所生危害等一切情狀，量處如主文所示之刑，
    並諭知易科罰金之折算標準，以示懲儆。至94年1 月23日扣
    案之安非他命一包（淨重零點四公克），及94 年2月1 日扣
    案之安非他命八包（淨重五點八公克），係查獲之毒品，不
    問屬於犯人與否，應依毒品危害防制條例第18條第1 項前段
    之規定宣告沒收銷燬，又扣案之吸食器一組，係被告所有供
    施用安非他命所用等情，業據被告於本院審理時供承在卷，
    爰依刑法第38條第1 項第2 款之規定宣告沒收。
三、至起訴書犯罪事實欄所載被告施用安非他命時間為92年底起
    至94年2 月1 日止，惟被告自91年10月14日起因案入監執行
    ，至93年4 月12日始出監等情，已據被告於本院審理時供明
    在卷，並有被告在監在押資料表在卷可佐，則被告於在監期
    間，自不可能施用安非他命，從而，蒞庭檢察官已於本院93
    年5 月23日審理時當庭更正起訴書所載之被告施用安非他命
    時間為自93年8 月間起至94年2 月1 日止，併此敘明。
據上論斷，應依刑事訴訟法第273 條之1 第1 項、第299 條第1
項前段，毒品危害防制條例第10條第2 項、第18條第1 項，刑法
第11條前段、第56條、第47條、第41條第1 項前段、第38條第1
項第2 款，罰金罰鍰提高標準條例第2 條，判決如主文。
本案經檢察官馬中琍到庭執行職務。
中　　華　　民　　國　　94　　年　　5 　　月　　27　　日
                  刑事第十七庭  法　官  林海祥
以上正本證明與原本無異
如不服本判決應於送達後10日內向本院提出上訴狀
                                書記官　陳映孜
中　　華　　民　　國　　94　　年　　5 　　月　　27　　日
附錄本案論罪科刑主要法條：
毒品危害防制條例第10
施用第一級毒品者，處六月以上五年以下有期徒刑。
施用第二級毒品者，處三年以下有期徒刑。
